臺灣臺中地方法院刑事裁定
111年度聲字第2253號
聲  請  人  臺灣臺中地方檢察署檢察官
受  刑  人  丁苡宸


                    （現於法務部○○○○○○○○○○○執行中）
上列聲請人因受刑人數罪併罰有二裁判以上，聲請定其應執行之
刑（111年度執字第6402號、111年度執聲字第1593號），本院裁
定如下：
    主  文
丁苡宸所犯如附表所示之罪所處之刑，應執行罰金新臺幣伍萬元
，如易服勞役，以新臺幣壹仟元折算壹日。
    理  由
一、聲請意旨略以：受刑人丁苡宸因犯如附表所示之罪，經本院
    先後判處如附表所示之刑，均分別確定在案，應依刑法第53
    條、第51條第7款規定定其應執行之刑，爰依刑事訴訟法第4
    77條第1項規定聲請裁定，並請依刑法第42條第3項諭知易服
    勞役之折算標準等語。
二、按二裁判以上所宣告之數罪，均在裁判確定前所犯者，應依
    刑法第51條之規定，定其應執行之刑；而數罪併罰，分別宣
    告其罪之刑，宣告多數罰金者，於各刑中之最多額以上，各
    刑合併之金額以下，定其金額，刑法第50條第1項本文、第5
    3條、第51條第7款分別定有明文。又易服勞役以新臺幣1千
    元、2千元或3千元折算一日，刑法第42條第3項前段亦定有
    明文。復按有二個裁判以上，經定其執行刑後，又與其他裁
    判併合而定其執行刑者，前定之執行刑當然失效，仍應以原
    來宣告之數個刑罰計算，而不以當時該數罪所定應執行刑為
    計算之基準（最高法院59年台抗字第367號判例要旨可資參
    照）。又法律上屬於自由裁量事項，尚非概無法律性之拘束
    ，在法律上有其外部界限及內部界限。前者法律之具體規定
    ，使法院得以具體選擇為適當裁判，此為自由裁量之外部界
    限。後者法院為自由裁量時，應考量法律之目的，法律秩序
    之理念所在，此為自由裁量之內部界限。法院為裁判時，二
    者均不得有所踰越。在數罪併罰而有二裁判以上，應定其應
    執行刑之案件，法院所為刑之酌定，固屬自由裁量事項，然
    對於法律之內、外部界限，仍均應受其拘束（最高法院92年
    度台非字第187號、94年度台非字第21號判決意旨亦可參照
    ）。
三、經查，受刑人丁苡宸因犯如附表所示之洗錢防制法等罪，經
    本院先後判處如附表所示之刑，均分別確定在案，有如附表
    所示之判決書及臺灣高等法院被告前案紀錄表各1份在卷可
    憑。茲聲請人以本院為犯罪事實最後判決之法院聲請定應執
    行之刑，聲請人認應依刑法第53條、第51條第7款規定定其
    應執行之刑，並依同法第42條第3項規定諭知易服勞役之折
    算標準，本院審核認本件聲請與首揭法條規定尚無不合，應
    予准許。又受刑人所犯如附表編號2至3所示之罪，業經本院
    以110年度簡字第982號判決定應執行刑罰金新臺幣（下同）
    4萬元確定，依上開最高法院裁判意旨，本院應受裁量權內
    部界限之拘束；復依最高法院刑事大法庭110年度台抗大字
    第489號裁定意旨，本院函知受刑人得於文到3日內就本件定
    應執行刑具狀陳述意見，惟迄今未見回覆，有本院函文、本
    院送達證書及收狀、收文資料查詢清單各1份在卷可憑（見
    本院卷第27-33頁），已保障受刑人陳述意見之機會。爰參
    酌受刑人所犯之罪名、手法、相隔時間及侵害法益等一切具
    體情狀，合併定其應執行刑為如主文所示。
據上論斷，應依刑事訴訟法第477條第1項，刑法第53條、第51條
第7款、第42條第3項前段，裁定如主文。
中　　華　　民　　國　　111 　  年　　9 　 月　　2　　日
                  刑事第十四庭  法  官  王怡蓁
以上正本證明與原本無異。
如不服本裁定，應於收受送達後5日內向本院提出抗告狀。（應
附繕本）　　　　　　　　　
                                書記官  黃雅青
中　　華　　民　　國　　111 　年　　9 　　月　　2 　　日
附表：受刑人丁苡宸定應執行刑案件一覽表　　　
編      號  1 2 3 罪      名  洗錢防制法 槍砲彈藥刀械管制條例（持有槍砲之主要零件） 槍砲彈藥刀械管制條例（持有子彈） 宣  告  刑  併科罰金新臺幣10000元 併科罰金新臺幣10000元 （3次，均併科罰金新臺幣10000元） 併科罰金新臺幣10000元（1次） 犯 罪 日 期  107年2月7日至107年3月23日前某日交付帳戶 108年8月、9月起至109年4、5月止不詳時間購入，持有至109年11月4日查獲止 108年8月、9月起至109年4、5月止不詳時間購入，持有至109年11月4日查獲止 偵查(自訴)  機關年度案號  臺灣臺中地方檢察署 108年度偵字第14117號 臺灣臺中地方檢察署 110年度偵字第4553號 臺灣臺中地方檢察署 110年度偵字第4553號  最後 事實審 法  院 臺灣臺中地方法院 臺灣臺中地方法院 臺灣臺中地方法院  案  號 110年度金訴緝字第27號 110年度簡字第982號 110年度簡字第982號  判  決 日  期 110年11月15日 110年9月30日 110年9月30日 確定 判決  法  院 臺灣臺中地方法院 臺灣臺中地方法院 臺灣臺中地方法院  案  號 110年度金訴緝字第27號 110年度簡字第982號 110年度簡字第982號  判決確定日期 111年4月26日 111年5月16日 111年5月16日 是否為得易服勞役之案件  是 是 是 備       註  臺灣臺中地方檢察署 111年度執字第5813號 臺灣臺中地方檢察署111年度執字第6402號。 編號2至3經本院以110年度簡字第982號判決定應執行刑罰金4萬元，於111年5月16日確定。